# 请教陈版主，根据 20202020 年新规，免征文化事业建设费应如何处理，谢谢！

提问人：lucky_starbhg 时间：2020-06-30 14:42:02
请教陈版主：根据国家税务总局发布《关于电影等行业税费支持政策的公告》（财政部税务总局公告 2020 年第 25号），自 2020 年 1 月 1 日起至 2020 年 12 月 31 日止免征文化事业建设费。那么被审计单位 2020 年1-4月已经缴纳的文化事业建设费于 2020 年 6 月退回时，应冲减税金及附加？还是应作为其他收益列报，谢谢！

回答人：chenyiwei
此类免征不属于政府补助，应直接不计提“税金及附加”。
如果前期已经缴纳了相关税费，后来税务机关退回的，则收到退回的前期税费时，冲减收到当期的“赎金及附加”。

提问人：amwu88888 时间：2020-07-24 15:30:00
陈老师，为什么这类免征不属于政府补助呀？另外再请教一下，这类退税在收到时，现流里面是冲减支付的各项税费还是收到的税费返还？

回答人：chenyiwei
一般可填列为“收到的税费返还”。直接免征不属于政府补助，因为没有从政府无偿获取经济资源。